【裁判字號】    97,審訴,1109
【裁判日期】    970530
【裁判案由】    毒品危害防制條例
【裁判全文】
臺灣桃園地方法院刑事判決            97年度審訴字第1109號
公  訴  人  臺灣桃園地方法院檢察署檢察官
被      告  甲○○
指定辯護人  本院公設辯護人  陳瑞明
上列被告因違反毒品危害防制條例案件，經檢察官提起公訴（97
年度毒偵字第1555號），嗣被告於準備程序進行中為有罪之陳述
，經本院合議庭裁定由受命法官獨任進行簡式審判程序後，聲請
改依協商程序而為判決，本院判決如下：
    主  文
甲○○施用第一級毒品，累犯，處有期徒刑拾月，扣案之海洛因
壹包連同包裝袋壹只（淨重零點肆公克，因鑑驗使用零點零貳公
克）沒收銷燬之，注射針筒壹支沒收；又施用第二級毒品，累犯
，處有期徒刑捌月。應執行有期徒刑壹年肆月，扣案之海洛因壹
包連同包裝袋壹只（淨重零點肆公克，因鑑驗使用零點零貳公克
）沒收銷燬之，注射針筒壹支沒收。
    事實及理由
一、本件被告所犯係死刑、無期徒刑或最輕本刑為三年以上有期
    徒刑以外之罪，其於準備程序中就被訴事實為有罪之陳述，
    經本院告知簡式審判程序之旨，並聽取公訴人、被告及辯護
    人之意見後，爰依刑事訴訟法第273 條之1 第1 項規定合議
    裁定由受命法官獨任進行簡式審判程序。
二、被告甲○○前有違反廢止前麻醉藥品管理條例、賭博、違反
    電業法、違反廢止前肅清煙毒條例、毒品危害防制條例等前
    科，其中前於民國92年間，因違反毒品危害防制條例案件，
    經本院以93年度訴字第1107號判決判處有期徒刑7 月確定，
    於94年1 月19日縮刑期滿執行完畢；又於93年間，因違反毒
    品危害防制條例案件案件，經本院以94年度訴字第241 號判
    決判處應執行有期徒刑1 年（其中施用第一級毒品部分判處
    有期徒刑8 月，施用第二級毒品部分判處有期徒刑6 月）確
    定，於95年5 月27日縮刑期滿執行完畢（均構成累犯）。
三、另被告前於87年間因施用毒品案件，經臺灣高等法院裁定送
    觀察、勒戒後，認無繼續施用毒品傾向，於87年8 月5 日釋
    放出所，並經臺灣高等法院於87年8 月21日以87年度上訴字
    第1700號判決免刑確定；又於88年間因施用毒品案件，經本
    院以88年度毒聲字第3058號裁定送觀察、勒戒後，認有繼續
    施用毒品傾向，再經本院以89年度毒聲字第504 號裁定令入
    戒治處所施以強制戒治，後因戒治期間成效經評定為合格，
    經本院以89年度毒聲字第3829號裁定停止戒治，於89年6 月
    27日停止戒治出所，所餘戒治期間付保護管束，迄於90年1
    月20日保護管束期滿，本次施用毒品並經本院以89年度易字
    第1240號判決判處有期徒刑8 月確定。又於92年間，因施用
    毒品案件，經本院以92年度毒聲字第3056號裁定令入戒治處
    所施以強制戒治，於93年1 月8 日因法律修正報結，本次施
    用毒品並經本院以93年度訴字第1107號判決判處有期徒刑7
    月確定。又於94年間，再因施用毒品案件，經本院以94年度
    訴字第241 號判決判處應執行有期徒刑1 年確定。詎仍未戒
    除毒癮，明知海洛因、安非他命為毒品危害防制條例第2 條
    第2 項第1 款、第2 款所規定之第一、二級毒品，不得施用
    、持有，竟基於施用第一級毒品海洛因之犯意，於97年3 月
    18日14時許，在桃園縣平鎮市○○路1 巷7 號住處，以針筒
    注射方式施用第一級毒品海洛因1 次；另基於施用第二級毒
    品安非他命之犯意，於同日某時，在上址住處內，施用第二
    級毒品安非他命1 次。嗣於97年3 月18日18時10分許，在桃
    園縣平鎮市○○路1 巷7 號前為警查獲，並扣得其所有之海
    洛因1 包連同包裝袋1 只（淨重0.4 公克，因鑑驗使用0.02
    公克）及其所有供（但非專供）施用第一級毒品海洛因所用
    之注射針筒1 支。案經桃園縣政府警察局中壢分局報請臺灣
    桃園地方法院檢察署檢察官偵查起訴。
四、證據名稱：
  (一)被告於本院準備程序中之自白。
  (二)臺灣檢驗科技股份有限公司濫用藥物檢驗報告暨桃園縣政府
    警察局中壢分局尿液暨毒品檢體真實姓名與編號對照表、臺
    灣檢驗科技股份有限公司濫用藥物檢驗報告各1 份附卷可稽
    。
  (三)海洛因1 包連同包裝袋1 只（淨重0.4 公克，因鑑驗使用0.
    02公克）、注射針筒1 支扣案可資佐證。
五、本件經檢察官與被告於審判外達成協商之合意且被告已認罪
    ，其合意內容為：就其施用第一級毒品部分，被告願受科刑
    範圍為有期徒刑10月，就其施用第二級毒品部分，被告願受
    科刑範圍為有期徒刑8 月，應執行有期徒刑1 年4 月。經查
    ，上開協商合意並無刑事訴訟法第455 條之4 第1 項所列情
    形之一，檢察官聲請改依協商程序而為判決，本院爰不經言
    詞辯論，於協商合意範圍內為協商判決，合予敘明。
六、扣案之海洛因1 包連同包裝袋1 只（淨重0.4 公克，因鑑驗
    使用0.02公克），經送臺灣檢驗科技股份有限公司鑑定結果
    ，確含海洛因成分，有臺灣檢驗科技股份有限公司濫用藥物
    檢驗報告1 紙在卷可稽，應依毒品危害防制條例第18條第1
    項前段規定，沒收銷燬之；包裹第一級毒品海洛因之包裝袋
    與前開毒品無從完全剝離，併依毒品危害防制條例第18條第
    1 項前段規定，沒收銷燬之。又扣案之注射針筒1 支，係被
    告所有供（但非專供）其施用第一級毒品所用之物，業據被
    告於警詢時供明在卷，應依刑法第38條第1 項第2 款規定宣
    告沒收。
七、應適用之法條：刑事訴訟法第273 條之1 第1 項、第455 條
    之4 第2 項、第455 條之8 ，毒品危害防制條例第10條第1
    項、第2 項、第18條第1 項前段，刑法第11條、第47條第1
    項、第51條第5 款、第38條第1 項第2 款。
八、本判決除有刑事訴訟法第455 條之4 第1 項第1 款、第2 款
    、第4 款、第6 款、第7 款所定情形之一，或違反同條第2
    項規定者外，不得上訴。
九、如不服本件判決，得自收受判決送達之日起10日內，向本院
    提出上訴書狀，上訴於第二審法院。
本案經檢察官唐道發到庭執行職務。
中    華    民    國    97    年    5     月    30    日
                  刑事庭    法  官  徐  培  元
以上正本證明與原本無異。
                            書記官  楊  美  慧
中    華    民    國    97    年    6     月    3     日
附錄論罪科刑依據之法條：
毒品危害防制條例第十條
施用第一級毒品者，處六月以上五年以下有期徒刑。
施用第二級毒品者，處三年以下有期徒刑。


司法院資訊處製作；財團法人民間司法改革基金會備份。
